【裁判字號】    98,易,1637
【裁判日期】    980831
【裁判案由】    傷害等
【裁判全文】
臺灣臺中地方法院刑事判決           98年度易字第1637號
公  訴  人  臺灣臺中地方法院檢察署檢察官
被      告  乙○○
上列被告因傷害等案件，經檢察官提起公訴（98年度調偵字第18
4號），被告於準備程序中就被訴事實為有罪之陳述，經告以簡
式審判之旨，並聽取意見後，本院合議庭裁定由受命法官獨任進
行簡式審判程序，判決如下：
    主    文
乙○○以加害生命、身體之事，恐嚇他人致生危害於安全，處拘
役肆拾日，如易科罰金，以新臺幣壹仟元折算壹日。緩刑貳年。
被訴毀損、傷害及公然侮辱罪部分，公訴不受理。
    犯 罪 事 實
一、乙○○為巨業交通股份有限公司大客車之駕駛員，於民國98
    年1月26日下午2時50分許，駕駛車牌號碼FP-415號營業大客
    車，沿臺中市往臺中縣大甲鎮方向行駛，於行車之際，斷續
    撥講行動電話，乘坐於車內之乘客甲○○乃向乙○○善意勸
    止，致引起乙○○之不滿，乙○○旋將上開大客車暫停於臺
    中縣大甲鎮○○路與經國路口，起身離開駕駛座，走向甲○○，基於毀損之犯意，徒手抓起甲○○之衣服，將其所穿著
    之外套拉扯破裂，使該衣服喪失原有保暖及美觀之功用，並
    基於傷害人之犯意，動手握拳毆打甲○○之頭部，造成甲○○受有左臉及左頭皮挫傷、眩暈疑似腦震盪等傷害，在旁之
    友人丁○○見狀，為免甲○○繼續遭乙○○之毆打，便拉住
    乙○○之衣服，亦遭波及，為乙○○以手造成前頸、右手、
    右中指挫傷等傷害（被訴毀損、傷害部分，均業據甲○○、
    丁○○撤回告訴，於後詳述）。乙○○毆打甲○○後，另基
    於恐嚇危害安全之犯意，以「好膽不要走，我已經叫兄弟來
    ，會跟你到家」等言詞，威嚇加害甲○○、丁○○生命、身
    體之方式，致使甲○○、丁○○均心生畏懼，足以生危害於
    安全。乙○○復另起公然侮辱之犯意，以「幹你娘」、「破
    麻女人」等語，公然辱罵甲○○及丁○○，足以損害甲○○
    、丁○○之社會評價與人格地位（被訴公然侮辱部分，業據
    甲○○、丁○○撤回告訴，於後詳述）。
二、案經甲○○、丁○○訴由臺中縣警察局大甲分局報告臺灣臺
    中地方法院檢察署檢察官偵查起訴。
    理    由
一、前揭犯罪事實，業據被告乙○○坦承不諱，核與證人即告訴
    人甲○○、丁○○於警詢及檢察官偵訊中之指述情節相符，
    並有光田醫療社團法人光田綜合醫院診斷證明書2份、現場
    照片7張、毀損之外套照片2張及監視器翻拍畫面6張在卷可
    稽，足認被告之自白與事實相符，被告恐嚇危害安全犯行洵
    堪認定，應依法論科。
二、核被告乙○○所為，係犯刑法第305條恐嚇危害安全罪。其
    以一行為，同時恐嚇被害人甲○○、丁○○，係一行為觸犯
    數罪名之想像競合犯，應從一重處斷。爰審酌被告從事大眾
    運輸服務業，本應以公眾安全及服務為優先，其經告訴人甲○○規勸勿於駕車時使用行動電話後，非但未能坦然接受，
    竟以粗暴言行相對，並以加害生命、身體之言詞恐嚇告訴人
    甲○○、丁○○，造成告訴人2人內心驚恐，實不足取，惟
    念及被告於本院坦承犯行，並與告訴人甲○○、丁○○達成
    和解，有本院調解程序筆錄2份在卷足參，堪認已有悔意，
    及考量其犯罪之動機、目的、手段及其智識程度等一切情狀
    ，量處如主文所示之刑，並諭知易科罰金之折算標準。末查
    ，被告乙○○前未曾因故意犯罪受有期徒刑以上刑之宣告，
    有臺灣高等法院被告前案紀錄表附卷可稽，其因一時失慮，
    致罹刑典，犯後已坦承犯行，復與告訴人甲○○、丁○○達
    成和解，並經告訴人甲○○、丁○○當庭表示願意給被告一
    次機會等語，本院認被告乙○○經此偵審程序之教訓，當能
    知所警惕，信無再犯之虞，認所宣告之刑，以暫不執行為適
    當，爰依刑法第74條第1項第1款規定，併予宣告緩刑2年，
    以啟自新，並觀後效。
三、公訴不受理部分：
(一)、公訴意旨略以：被告乙○○如上開犯罪事實欄所載傷害及公
    然侮辱告訴人甲○○、丁○○及毀損告訴人甲○○外套部分
    ，另涉犯刑法第277條第1項之傷害罪嫌、同法第309條第1項
    之公然侮辱罪嫌及同法354條之毀損罪嫌等語。
(二)、按告訴乃論之罪，告訴人於第一審辯論終結前得撤回其告訴
    ，又告訴經撤回者，應諭知不受理之判決，並得不經言詞辯
    論為之，刑事訴訟法第238條第1項、第303條第3款、第307
    條分別定有明文。
(三)、本件被告就上開傷害、公然侮辱及毀損犯行，經檢察官依刑
    法第277條第1項傷害罪、第309條第1項公然侮辱罪及第354
    條毀損罪提起公訴，依刑法第287條前段、第314條及第357
    規定，均須告訴乃論。茲據告訴人甲○○、丁○○於第一審
    辯論終結前具狀撤回其告訴，有撤回告訴聲請狀2份附於本
    院卷可稽，揆諸首開說明，就被告被訴傷害、公然侮辱及毀
    損罪部分，爰不經言詞辯論，諭知不受理之判決。
據上論斷，應依刑事訴訟法第273條之1第1項、第299條第1項前
段、第303條第3款、第307條，刑法第305條、第55條、第41條第
1項前段、第74條第1項第1款，刑法施行法第1條之1第1項、第2
項前段，判決如主文。
本案經檢察官丙○○到庭執行職務。
中    華    民    國    98    年    8     月    31    日
                  刑事第三庭    法  官  李慧瑜
以上正本證明與原本無異。
如不服本判決應於收受判決後10日內向本院提出上訴書狀，並應
敘述具體理由；其未敘述上訴理由者，應於上訴期間屆滿後20日
內向本院補提理由書（均須按他造當事人之人數附繕本）「切勿
逕送上級法院」。
                                書記官  陳青瑜
中    華    民    國    98    年    8     月    31    日
附錄論罪科刑法條
中華民國刑法第305條
（恐嚇危害安全罪）
以加害生命、身體、自由、名譽、財產之事，恐嚇他人致生危害
於安全者，處2年以下有期徒刑、拘役或3百元以下罰金。


司法院資訊處製作；財團法人民間司法改革基金會備份。
